【裁判字號】    89,上訴,973
【裁判日期】    890530
【裁判案由】    毒品危害防制條例
【裁判全文】
臺灣高等法院刑事判決                            八十九年度上訴字第九七三號
    被      告  乙○○
    選任辯護人  陳秀卿
                林世芬
右上訴人即被告因毒品危害防制條例案件，不服臺灣板橋地方法院八十八年度訴字第
八七○號，中華民國八十八年十一月三十日第一審判決（起訴案號：臺灣板橋地方法
院檢察署八十七年度偵字第一六三八五號）提起上訴，本院判決如左：
    主  文
原判決撤銷。
乙○○連續販賣第二級毒品，處有期徒刑柒年貳月。
安非他命壹包淨重貳點參陸公克沒收銷燬之，供犯罪所用之電子秤壹台及犯罪所得之
財物新台幣伍仟元均沒收之，新台幣伍仟元如全部或一部不能沒收時，以其財產抵償
之。
    事  實
一、乙○○明知安非他命係毒品危害防制條例所定之第二級毒品，不得販賣，竟基於
    意圖營利之概括犯意，將其自綽號「黑龍」之不詳姓名年籍之男子以約每克一千
    餘元之代價販入之第二級毒品安非他命，先於八十七年六月間某日，在台北縣林
口鄉○○○路○段六十八巷十二號四樓之三住處，以每包約二克新台幣（下同）
    五千元之代價，販賣予丙○○施用營利。嗣丙○○於八十七年七月三十日為警查
    獲後，隨即向警方供述其係向乙○○購買安非他命等情，並由丙○○撥通電話，
    與乙○○約定買賣安非他命之時、地，乙○○乃基於同一意圖營利販賣安非他命
    之概括犯意，依約於同年七月三十一日凌晨零時許，攜帶淨重二點三六公克安非
    他命一包，至台北縣林口文化二路一段六十八巷口約定之地點，欲販賣安非他命
    與丙○○時，為警當場查獲，並扣得前開安非他命一包（淨重二．三六公克）。
    嗣經警帶同乙○○前往台北縣林口鄉○○○路○段六十八巷十二號四樓之三住處
    搜索，扣得其所有供為販賣安非他命所用之電子秤一台。
二、案經台北縣警察局新莊分局報請台灣板橋地方法院檢察署檢察官偵查起訴。
    理  由
一、訊據上訴人即被告乙○○（下稱被告）就其於八十七年七月三十一日凌晨零時許
    ，在台北縣林口文化二路一段六十八巷口為警查獲，並被扣得安非他命一包（淨
    重二．三六公克），嗣經警帶同至台北縣林口鄉○○○路○段六十八巷十二號四
    樓之三搜索扣得電子秤一台之事實，固不諱言；惟矢口否認有何販賣安非他命之
    犯行，辯稱：渠並未販賣安非他命予丙○○，當日係甲○○拿一包安非他命予渠
    ，是甲○○要渠擔下來，安非他命係渠騎車載丙○○去找的，地點忘了，電子秤
    一台非渠所有云云。惟查右揭事實業據被告於警訊時自白不諱，被告於八十七年
    七月三十一警訊時供稱：「（據丙○○之指證你在本月份多次販賣安非他命給他
    你作何解釋？）是的，我確實有販賣安非他命給丙○○，（你每次都如何販賣安
    非他命給丙○○？數量多少？價如何？）都是丙○○主動向我聯絡，數量不一定
    ，所以價格也隨數量而定，每次價格在一千元至五千元之間，是我向桃園一男子
    綽號黑龍以呼叫器聯絡購買的，每次向綽號「黑龍」購買三萬元至五千元，數量
    大約二十七公克至四公克，．．．平日的花費都是販安所得，我是在八十七年五
    月份起開始販安」等語（見偵查卷第四頁反面、第五頁）；此與證人丙○○分別
    於八十七年七月三十日警訊中所供稱「是綽號阿元（與原字台語同音）之男子販
    賣予我．．．阿元已經販賣給我很多次．．．最後一次是八十七年七月二十六日
    十時在林口鄉○○路三十巷口販賣給我．．．阿元販賣給我的時候是一小包重一
    ．五公克，三千元」等語（見偵查卷第八頁正、反面），於原審八十八年九月三
    十日訊問時供稱「八十七年七月三十日之前的一個月前，約是六月初時，向乙○○購買，當初我是透過甲○○向他聯絡，在台北縣林口乙○○所住的地方，買五
    千元，重約二公克，我只有買這次，另外是查獲當天警察要我再假裝要購買將乙○○約出來查獲．．．我錢交給他（指被告）時，他叫我在他住的地方要我等一
    下，約過半個小時，他帶回一包重約二公克安非他命交給我．．．查獲當日我跟
    他說我要買五千元的安非他命，約在他的住處前交易，他在電話中跟我說好，他
    要先出來，他一出來就被警察抓了」等語（見原審卷第八十二頁、第八十三頁、
    第八十四頁），於本院受命法官八十九年五月三日調查時所供「．．．我說五千
    元約多少，他（指被告）說打電話問看看，說二克多，我交給他五千元，都是千
    元鈔，他就騎車出去，約過半個小時回來，他交給我二克多一包安非他命」等語
    之情節相符；證人即警員陳榮村於原審八十八年七月十九日訊問時證稱：「我們
    事先依據先前查獲的證人丙○○依據他的指訴，查獲到被告，當時證人他表示安
    非他命是向阿源買的，之前已經聯絡好了，正要前往去拿貨，當時我們帶證人丙○○到林口鄉○○○路便利超商前等候，被告乙○○有過來，見情況不對便要跑
    走，我們向前逮捕，被告正要將手中之安非他命拋棄被我們阻止，他們之前有交
    易．．．起初他是帶我們到對面那一棟房子，他並不願意配合，後來是經過管區
    警員及證人丙○○協助才找到住處，現場查獲電子秤，吸食器及分裝袋」等語（
    見原審卷第五十八頁、第六十頁）；再參以被告於檢察官第一次偵查中亦自承「
    （沒賣安非他命為何有磅秤？）怕上手給的份量不夠」等語（見偵查卷第二十二
    頁）；此外復有扣案之安非他命一包淨重二點三六公克及電子秤一台可資佐證；
    而前開扣案之安非他命結晶一包，經法務部調查局鑑定結果，確係甲基安非他命
    ，淨重二點三六公克無訛，亦有該局八十八年六月二十一日00000000號
    檢驗通知書一紙附卷可佐；再參以被告於警訊中復自承「每次向綽號黑龍購買新
    台幣三萬元至五千元，數量大約二十七公克至四公克，．．．平日的花費都是販
    安所得」等語，足證被告自綽號「黑龍」販入安非他命之價格約為每克一千餘元
    ，而其賣予丙○○則為約二克五千元或一．五克三千元，是被告販賣安非他命顯
    有利可圖；雖被告嗣於原審、及本院調查審理時或翻稱其僅與丙○○一起吸，並
    未賣給丙○○云云，或翻稱其僅係帶同丙○○去買云云，惟被告嗣後所辯云云，
    非但先後所辯互不相符，亦與證人丙○○之前引供述亦不相符，再參以證人丙○○與被告並不熟識且無宿怨仇隙，被告經丙○○電話聯絡，即依約定之時間，攜
    帶安非他命前往約定之地點等情，亦堪認證人丙○○所為指述應堪採信，被告空
    言否認之所辯要屬卸責飾詞，洵無可取。另被告及證人丙○○二人關於其二人間
    買、賣安非他命之次數，前後多次供述互有不符，自以證人丙○○所為最有利於
    被告，即於八十七年六月初一次，另一次即被查獲之供述為準。本件事證已臻明
    確，被告犯行洵堪認定。被告之辯護人於本院受命法官調查時迭次聲請訊問證人
    孫維宏、陳志強、王仕達等人，欲供為台北縣林口鄉○○○路○段六十八巷十二
    號四樓之三係甲○○之住處且係甲○○非被告於該處販賣安非他命之證明云云，
    惟查本件被告曾在台北縣林口鄉○○○路○段六十八巷十二號四樓之三與證人丙○○為安非他命之交易，業據證人丙○○證述屬實，業如前述；而甲○○之是否
    涉有販賣安非他命之犯嫌？台北縣林口鄉○○○路○段六十八巷十二號四樓之三
    是否為甲○○從事販賣安非他命之地點，要均與本件被告前述販賣安非他命予丙○○之事實無何直接關連，辯護人此部分之聲請核無必要，亦此敘明。
二、按安非他命係第二級毒品，毒品危害防制條例第二條第一項第二款定有明文，是
    核被告所為，係犯同條例第四條第二項之販賣第二級毒品之罪。另查被告於八十
    七年七月三十日販賣安非他命予丙○○時，在尚未完成交易已為警查獲等事實，
    固據證人林榮村陳述綦詳，惟被告係基於販賣安非他命營利之意圖，而自綽號「
    黑龍」以較低之價格販入安非他命，是被告於自綽號「黑龍」處販入時，其販賣
    安非他命之犯行即已既遂。被告先後多次販賣安非他命犯行，時間緊接，構成要
    件相同，顯係基於概括犯意反覆為之，應依連續犯之規定論以一罪，並依法加重
    其刑（法定刑為無期徒刑之部分不得加重）。被告因販賣而持有安非他命，其持
    有之低度行為，為販賣之高度行為所吸收，不另論罪。
三、原審以被告事證明確，予以論科，固非無見。惟查被告於八十七年七月三十日販
    賣安非他命予丙○○時，雖在尚未完成交易已為警查獲，惟被告係基於販賣安非
    他命營利之意圖，而自綽號「黑龍」以較低之價格販入安非他命，是被告於自綽
    號黑龍處販入時，其販賣安非他命之犯行即已既遂，原審未予詳究，誤認該次犯
    行尚屬未遂，顯有未洽。被告上訴否認販賣安非他命，雖無可取；惟原判決既有
    可議，即應由本院將原判決撤銷改判。爰審酌被告犯罪之動機、目的、手段、所
    生危害及犯後態度等一切情狀，量處如主文第二項所示之刑。
四、扣案之安非他命一包淨重二點三六公克，係查獲之毒品，應依毒品危害防制條例
    第十八條第一項前段規定沒收銷燬之；另查扣之電子秤一台，被告於審理中雖否
    認其所有，惟其在偵查中已坦承為其所有，且衡之常情，一般人當無持有電子秤
    之必要，故上開電子秤顯係供其販賣安非他命犯罪所用之物，又販賣第二級毒品
    之對價五千元為因犯前述罪名所得財物，均應依毒品危害防制條例第十九條第一
    項之規定沒收之，並依該項規定如全部或一部不能沒收時，就五千元部分以其財
    產抵償之。至當場查扣之三千五百元，非被告販售安非他命之所得等情，業據證
    人丙○○、林榮村證述在卷；查扣吸食器、塑膠袋、殘渣袋等物，則非販賣安非
    他命所用之物，均不為沒收之諭知，附此敘明。
據上論斷，應依刑事訴訟法第三百六十九條前段、第三百六十四條、第二百九十九條
第一項前段，毒品危害防制條例第四條第二項、第十八條第一項前段、第十九條第一
項，刑法第十一條、第五十六條，判決如主文。
本案經檢察官覃正祥到庭執行職務。
中    華    民    國    八十九    年      五        月      三十        日
                            臺灣高等法院刑事第二庭
                                審判長法  官  載  章  甫
                                      法  官  黃  金  富
                                      法  官  林  銓  正
右正本證明與原本無異。
如不服本判決應於收受送達後十日內向本院提出上訴書狀，其未敘述上訴之理由者並
得於提起上訴後十日內向本院補提理由書（均須按他造當事人之人數附繕本）。
                                      書記官  吳  美  貞
中    華    民    國    八十九    年      六        月        一        日


司法院資訊處製作；財團法人民間司法改革基金會備份。
